Minutes et répertoires du notaire Nicolas TABOUÉ, janvier 1684 - 14 juin 1713 (étude XIX)
Archives nationales
Minutes et répertoires du notaire Nicolas TABOUÉ (étude XIX)
janvier 1684 - 14 juin 1713
MC/ET/XIX/531 - MC/ET/XIX/607, MC/RE/XIX/2 - MC/RE/XIX/3
Etude XIX; Taboué, Nicolas
Archives nationales de France
Minutes et répertoires: la loi 2008-696 du 15 juillet 2008 relative aux archives a fixé à 75 ans à compter de la date de l'acte, ou à 25 ans à compter de la date du décès de l'intéressé si ce délai est plus bref, le délai de communication des minutes et répertoires des notaires; ce délai est porté à 100 ans à compter de la date de l'acte si le document se rapporte à un mineur (code du Patrimoine, articles L213-2, 4e d et 5e).
Autres documents de l'étude (dossiers de clients, comptabilité...): s'agissant d'archives privées, ces documents sont communicables selon les modalités fixées par le déposant ou le donateur.
Certains documents ne sont pas accessibles en raison de leur mauvais état de conservation.
Versement
Accès aux instruments de recherche de tous les notaires de l’étude XIX
Archives de l'étude XIX
- Minutes de Nicolas TABOUÉ, janvier 1684 - 8 juin 1715; MC/ET/XIX/531 - MC/ET/XIX/607
  - Minutes. 1684, janvier - juin, janvier - juin 1684; MC/ET/XIX/531
    Informations concernant le classement:
    Le niveau inférieur de description, quand il existe, correspond aux minutes d'actes. Toutes les minutes ne sont pas forcément décrites une à une. Les descriptions de ces minutes sont plus ou moins détaillées.
  - Minutes. 1684, juillet - décembre, juillet - décembre 1684; MC/ET/XIX/532
  - Minutes. 1685, janvier - juin, janvier - juin 1685; MC/ET/XIX/533
  - Minutes. 1685, juillet - décembre, juillet - décembre 1685; MC/ET/XIX/534
  - Minutes. 1686, janvier - juin, janvier - juin 1686; MC/ET/XIX/535
  - Minutes. 1686, juillet - décembre, juillet - décembre 1686; MC/ET/XIX/536
  - Minutes. 1687, janvier - juin, janvier - juin 1687; MC/ET/XIX/537
  - Minutes. 1687, juillet - décembre, juillet - décembre 1687; MC/ET/XIX/538
  - Minutes. 1688, janvier - juin, janvier - juin 1688; MC/ET/XIX/539
  - Minutes. 1688, juillet - décembre, juillet - décembre 1688; MC/ET/XIX/540
  - Minutes. 1689, janvier - juin, janvier - juin 1689; MC/ET/XIX/541
  - Minutes. 1689, juillet - décembre, juillet - décembre 1689; MC/ET/XIX/542
  - Minutes. 1690, janvier - juin, janvier - juin 1690; MC/ET/XIX/543
  - Minutes. 1690, juillet - décembre, juillet - décembre 1690; MC/ET/XIX/544
  - Minutes. 1691, janvier - juin, janvier - juin 1691; MC/ET/XIX/545
  - Minutes. 1691, juillet - décembre, juillet - décembre 1691; MC/ET/XIX/546
  - Minutes. 1692, janvier - juin, janvier - juin 1692; MC/ET/XIX/547
  - Minutes. 1692, juillet - décembre, juillet - décembre 1692; MC/ET/XIX/548
  - Minutes. 1693, janvier - juin, janvier - juin 1693; MC/ET/XIX/549
  - Minutes. 1693, juillet - décembre, juillet - décembre 1693; MC/ET/XIX/550
  - Minutes. 1694, janvier - juin, janvier - juin 1694; MC/ET/XIX/551
    - Contrat de mariage de Jean-Baptiste Pidoux, écuyer, à Coulommiers en Brie, et de Catherine Biberon, fille de Claude Biberon, gentilhomme de feue Mademoiselle de Montpensier, à Rozay en Brie, assistés de Jacques Bénigne Bossuet, conseiller du roi en ses conseils, évêque de Meaux, ci-devant précepteur du dauphin et premier aumônier de la dauphine (signature + J Benigne de Meaux)., 29 juin 1694; MC/ET/XIX/551
      Origine de l'information:
      Actes signalés par Thierry Boudignon, 2003-2012 (base de données migrée: voir contexte dans le Plan d’orientation général - Notaires de Paris, guides thématiques du Minutier).
      Date de création de la notice: 2003
      Date de révision: 2019 (Marie-Françoise Limon-Bonnet)
      contrat de mariage; Coulommiers (Seine-et-Marne); Biberon, Catherine; Biberon, Claude; Bossuet, Jacques Bénigne (1627-1704); Montpensier, Anne Marie Louise d'Orléans (1627-1693, duchesse de); Pidoux, Jean-Baptiste; évêque
  - Minutes. 1694, juillet - décembre, juillet - décembre 1694; MC/ET/XIX/552
  - Minutes. 1695, janvier - mai, janvier - mai 1695; MC/ET/XIX/553
  - Minutes. 1695, juin - août, juin - août 1695; MC/ET/XIX/554
  - Minutes. 1695, septembre - décembre, septembre - décembre 1695; MC/ET/XIX/555
  - Minutes. 1696, janvier - juin, janvier - juin 1696; MC/ET/XIX/556
  - Minutes. 1696, juillet - décembre, juillet - décembre 1696; MC/ET/XIX/557
  - Minutes. 1697, janvier - juin, janvier - juin 1697; MC/ET/XIX/558
  - Minutes. 1697, juillet - décembre, juillet - décembre 1697; MC/ET/XIX/559
    - Devis de maçonnerie et plomberie conclu entre Maurice Belhomme, maître maçon entrepreneur de bâtiments, et Jean Beausire, architecte, ayant charge des fontaines publiques pour la clôture d'une place hors l'enclos du Grand Prieuré et fontaine de Vendôme; le 19 octobre précédent échange entre les échevins et le Grand Prieuré, auquel est joint une élévation de lad. fontaine et plans n. d. terres, 20 novembre 1697; MC/ET/XIX/559
      Artisans XVIIe, par M. Jurgens, M.A. Fleury, R. Gourmelon et le personnel du Minutier central, 1954-1996 (fichier papier entièrement dématérialisé; voir contexte dans le Plan d’orientation général - Notaires de Paris, guides thématiques du Minutier).
      Date de création de la notice: 2010
      échange; devis; Belhomme, Maurice; Beausire, Jean
  - Minutes. 1698, janvier - mars, janvier - mars 1698; MC/ET/XIX/560
  - Minutes. 1698, avril - juin, avril - juin 1698; MC/ET/XIX/561
    - Notoriété aux dires de Claude Boudin, maître brodeur, rue de Cléry., 13 mars 1737; MC/ET/XIX/561
      Artisans XVIIIe siècle, par M. Rambaud et C. Grodecki, 1956-1977 ( fichier papier entièrement dématérialisé; voir contexte dans le Plan d’orientation général - Notaires de Paris, guides thématiques du Minutier).
      Boudin, Claude
  - Minutes. 1698, juillet - septembre, juillet - septembre 1698; MC/ET/XIX/562
  - Minutes. 1698, octobre - décembre, octobre - décembre 1698; MC/ET/XIX/563
    - Vente par Marin Lebas, de Beynes, à Marin Feuillet, sommelier de M. de Chauvallon, d'un 1/2 arpent de terre situé au terroir de Beynes près Montfort-l'Amaury., 23 janvier 1609; MC/ET/XIX/563; fol. XXIII
      Fichier dit 'général' XVIIe-XVIIIe siècles, par le personnel du Minutier, 1954-1999 ( fichier papier entièrement dématérialisé; voir contexte dans le Plan d’orientation général - Notaires de Paris, guides thématiques du Minutier).
      acte de vente; Beynes (Yvelines)
  - Minutes. 1699, janvier - avril, janvier - avril 1699; MC/ET/XIX/564
    - Inventaire après décès d'Anne Germaine Simon, dernière femme de Jacques Delamare, maître corroyeur baudroyeur à Paris, rue de la Savonnerie, à l'écu de France, paroisse Saint-Jacques-de-la-Boucherie, à la requête de Jacques Delamare, son mari, tuteur de leur fille mineure; en présence d'Arnoul Oudin, subrogé tuteur de ladite mineure., 28 janvier 1699; MC/ET/XIX/564; 5 folios
      inventaire
    - Inventaire après décès de Marie Gaumont, veuve de Julien Pautret, maître tailleur d'habits, bourgeois de Paris, rue et paroisse Saint-Séverin, à la requête de Mathieu Serard, sieur de Nozières, docteur en médecine, exécuteur de son testament, et de Jeanne Pautret, sa femme, fille de la défunte. Testament: reçu par Bru et Boucher, notaires, 28 mai 1886., 5 février 1699; MC/ET/XIX/564; 3 folios
      inventaire; testament
    - Contrat de mariage de Jean Chollet, maître peintre, bourgeois de Paris, rue Saint-Dominique, paroisse Saint-Sulpice, et de Jeanne Mathurine Motteux., 9 février 1699; MC/ET/XIX/564
      contrat de mariage; Chollet, Jean
    - Contrat de mariage de Jacques Guerin, juré porteur de grains, leveur de minots, et Marie Blesve, fille majeure demeurant rue de la Mortellerie, maison du 'Château frileuse'. Témoins: Romain Dumirail, Charles Dumirail, son frère, tous deux maîtres de danse ordinaires des ballets du roi, et Anne Corbeil, sa femme (marraine)., 11 février 1699; MC/ET/XIX/564
      Musique XVIIe siècle [2407 actes], par Madeleine Jurgens et le personnel du Minutier, 1954-1996 ( fichier papier entièrement dématérialisé; voir contexte dans le Plan d’orientation général - Notaires de Paris, guides thématiques du Minutier).
      Date de création de la notice: 2009
      contrat de mariage; Mortellerie (rue de la); Château Frileux (enseigne du); Guérin, Jacques; Blesve, Marie; Dumirail, Romain; Dumirail, Charles; Corbeil, Anne; magasinier; danseur
    - Contrat de mariage de René Le Marchand, barbier perruquier baigneur étuviste, et Anne Catherine Dassy., 14 février 1699; MC/ET/XIX/564
      contrat de mariage; Gremont, Nicolas
    - Inventaire après décès de Jeanne Franquet, veuve d'Antoine Olivier, maître chirurgien, bourgeois de Paris, rue du Faubourg et paroisse Saint-Laurent, à la requête de Marin Rinviller, barbier perruquier baigneur étuviste, et Charlotte Olivier, sa femme, fille de la défunte, et des autres enfants de la dite défunte., 7 mars 1699; MC/ET/XIX/564; 3 folios + 1 pièce
    - Inventaire après décès de Michel Amourette, brigadier en la compagnie colonelle des archers et gardes de l'hôtel de ville, rue Geoffroy-L'Asnier, paroisse Saint-Paul, à la requête de Marie Claude Martinet, maîtresse couturière, sa veuve en secondes noces, non commune en biens (contrat de mariage, Taboué, XIX, 6 juin 1694)., 30 avril 1699; MC/ET/XIX/564; 3 folios
      inventaire; Amourette, Michel
  - Minutes. 1699, mai - août, mai - août 1699; MC/ET/XIX/565
    - Inventaire après décès de Barbe Sollé, veuve d'Antoine Leconte, marchand bourgeois de Paris, quai des Célestins, paroisse Saint-Paul, à la requête de Jean Le Conte, marchand, bourgeois de Paris, leur fils et aussi des autres enfants., 15 juin 1699; MC/ET/XIX/565; 5 folios
    - Jean Beausire, maître général des bâtiments du roi., ponts et chaussées de France, juge et garde de la juridiction des bâtiments, architecte et maître des deniers, garde et ayant charge des fontaines publiques, et contrôleur des bâtiments d'icelle, est témoin au contrat de mariage de Christophe Coutart, éventailliste, et de Jeanne Catherine Vinage., 16 juin 1699; MC/ET/XIX/565
      contrat de mariage; Beausire, Jean
    - Inventaire après décès de Marie Jorian, à la requête de Jacques Brulé, loueur de carosses, rue des Francs-Bourgeois, près les fossés M. le Prince, son mari, tuteur de leurs 3 enfants mineurs; en présence de Jean Trochot, loueur de carrosses, subrogé tuteur., 1er juillet 1699; MC/ET/XIX/565; 5 folios
    - Inventaire après décès d'André Bouclet, maître peintre sculpteur, rue Traversière, paroisse Saint-Paul, à la requête de Françoise Legros, sa veuve, tutrice de leurs deux enfants mineurs en présence de Jacques Lhuist, batteur d'or, subrogé tuteur., 4 juillet 1699; MC/ET/XIX/565; 6 folios
      ou
      inventaire après décès
    - Inventaire après décès d'Adrien Marchand, maître tailleur d'habits à Paris, demeurant rue Tirechappe, paroisse Saint-Germain-l'Auxerrois, à la requête de Marie Gruet, sa femme en secondes noces, et de Gilles Maurice, marchand voiturier, tuteur de la fille mineure du défunt qu'il a eu de son premier mariage avec Marie Hubert., 8 juillet 1699; MC/ET/XIX/565; 6 folios
      inventaire; contrat de mariage
  - Minutes. 1699, septembre - décembre, septembre - décembre 1699; MC/ET/XIX/566
    - Inventaire après décès d'Antoine Le Berson, mort le 17 octobre 1699, bourgeois de Paris, demeurant rue des Vertus, veuf de Madeleine Le Dreux, à la requête de Jean Le Dreux, marchand chapelier, bourgeois de Paris, rue Vieille-du-Temple, tuteur d'Anne Catherine Le Berson, fille unique mineure desdits défunts., 19 octobre 1699; MC/ET/XIX/566; 7 folios
  - Minutes. 1700, janvier - mars, janvier - mars 1700; MC/ET/XIX/567
    - Contrat pour 5 ans entre Mathurin Hamel, tailleur de pierres, et Nicolas Charpentier, maître sculpteur de bois, au profit de Claude Hamel, âgé de 12 ans, fils de Mathurin Hamel, moyennant 200 livres., 6 janvier 1700; MC/ET/XIX/567
      Histoire de l'art, 1700-1750, études XIII à XXXIX (env. 7.500 actes), par Mireille Rambaud, 1966-1975 (fichier papier entièrement dématérialisé; voir contexte dans le Plan d’orientation général - Notaires de Paris, guides thématiques du Minutier).
      Date de création de la notice: 2007
      contrat d'apprentissage; Charpentier, Nicolas; Hamel, Claude; Hamel, Mathurin; sculpteur; tailleur de pierre
    - Quittance de Charles Lemoine, architecte, demeurant rue de la Parcheminerie, et Jean Beausire, conseiller du roi architecte maître des œuvres de maçonnerie et contrôleur des bâtiments de Paris, demeurant rue des Pères-de-la-Doctrine-Chrétienne, pour la construction de l'hôtel des Mousquetaires sis au faubourg Saint-Antoine., 9 janvier 1700; MC/ET/XIX/567
      quittance; Charenton (rue de); Parcheminerie (rue de la); Pères-de-la-Doctrine-Chrétienne (rue des); Saint-Antoine (faubourg); Beausire, Jean (1651-1743); Lemoine, Charles; architecte; maçon; contrôleur général des bâtiments (Ancien Régime)
    - Quittance des ouvrages de charpenterie pour la construction de l'hôtel des Mousquetaires, sis au faubourg Saint-Antoine., 19 janvier 1700; MC/ET/XIX/567
      quittance; Charenton (rue de); Saint-Antoine (faubourg)
    - Rachat par Louis Davion, marchand brodeur chasubles, rue Saint-Denis., 22 janvier 1700; MC/ET/XIX/567
      Davion, Louis
    - Vente des héritiers de Jean Mosin, tapissier ordinaire du roi [aux Gobelins]. Daniel Mosin, marchand orfèvre, rue Phélipot. Vente et procuration de Pierre Mosin, marchand orfèvre, rue du Pourtour-Saint-Gervais (22 mars 1700 MC/ET/XIX/567)., 6 février 1700; MC/ET/XIX/567
      acte de vente; Mosin, Jean
    - Dédommagement du prix des pièces de terres prises pour la construction de l'hôtel des Mousquetaires sis au faubourg Saint-Antoine, de Jean Beausire, architecte maître des œuvres contrôleur des bâtiments., 8 février 1700; MC/ET/XIX/567
      indemnité; Charenton (rue de); Saint-Antoine (faubourg); Beausire, Jean (1651-1743)
    - Contrat pour six ans, entre Nicolas Damour, bourgeois de Paris, et Henri Royer, maître et marchand tapissier, rue du Chaume, au profit de Gabriel Damour, âgé de 16 ans, frère de Nicolas. Logé, nourri, blanchi par son frère, moyennant 400 livres., 8 février 1700; MC/ET/XIX/567
    - Quittance de Jacques Lepas Dubuisson, entrepreneur de bâtiments, rue Saint-Victor., 10 février 1700; MC/ET/XIX/567
      quittance; Lepas Dubuisson, Jacques
    - Constitution par Jean Charbonne, maître doreur, rue du Bourg-l'Abbé., 13 février 1700; MC/ET/XIX/567
      Charbonne, Jean
    - Constitution et procuration déposée par Claude Decomble, marchand orfèvre, à Meaux. 22 mars 1700, 13 février 1700; MC/ET/XIX/567
      constitution de rente; procuration; Decomble, Claude
    - Remboursement de Nicolas Gremont, maître doreur, rue de la Mortellerie., 14 février 1700; MC/ET/XIX/567
      Gremont, Nicolas
    - Transport et quittance par Jean Beausire, architecte, maître des œuvres et ayant la charge des fontaines publiques, demeurant rue des Saints-Pères-de-la-Doctrine-Chrétienne., 18 février 1700; MC/ET/XIX/567
      cession; quittance; Pères-de-la-Doctrine-Chrétienne (rue des); Beausire, Jean (1651-1743)
    - Mariage de Nicolas Voisin, maître horloger, rue Dauphine., 18 février 1700; MC/ET/XIX/567
      contrat de mariage; Voisin, Nicolas
    - Quittance des ouvrages de serrurerie faits pour la construction de l'hôtel des Mousquetaires sis au faubourg Saint-Antoine., 12 mars 1700; MC/ET/XIX/567
    - Quittance de Grégoire Masse, marchand orfèvre, rue Calandre., 12 mars 1700; MC/ET/XIX/567
      quittance; Masse, Gregoire
    - Quittance de François Bingant, marchand orfèvre, rue Saint-Louis., 12 mars 1700; MC/ET/XIX/567
      quittance; Bingant, François
    - Quittance par Charles Lemoine, architecte entrepreneur, demeurant rue de la Parcheminerie, et Jean Beausire, architecte maître des œuvres de maçonnerie, demeurant rue des Pères-de-la-Doctrine-Chrétienne, concernant la construction de l'hôtel des Mousquetaires sis au faubourg Saint-Antoine (se reporter à l'arrêt d'adjudication du 20 juillet 1699)., 15 mars 1700; MC/ET/XIX/567
      quittance; Parcheminerie (rue de la); Pères-de-la-Doctrine-Chrétienne (rue des); Beausire, Jean (1651-1743); Lemoine, Charles; architecte; architecte; chef d'entreprise; maçon
    - Marché pour les ouvrages du grand et petit carreaux dans la maison de François Roger, maître menuisier, rue Boucherat., 16 mars 1700; MC/ET/XIX/567
      marché; Roger, François
    - Transport et quittance par Maurice Belhomme, maître maçon, rue Aumaire., 22 mars 1700 - 23 mars 1700; MC/ET/XIX/567
      quittance; Belhomme, Maurice
    - Quittance du 22 mars 1700 et transport du 23 mars 1700 par Jean Beausire, conseiller du roi maître général des bâtiments de sa majesté, demeurant rue des Pères-de-la-Doctrine-Chrétienne, pour la construction de l'hôtel des Mousquetaires sis au faubourg Saint-Antoine., MC/ET/XIX/567
      quittance; cession; Pères-de-la-Doctrine-Chrétienne (rue des); Saint-Antoine (faubourg); Beausire, Jean (1651-1743); architecte; contrôleur (Ancien Régime)
    - Constitution de Nicolas Gremont, maître peintre sculpteur, rue de la Mortellerie., 23 mars 1700; MC/ET/XIX/567
      constitution de rente; Gremont, Nicolas
    - Quittance des maîtres couvreurs pour les ouvrages de couverture de l'hôtel des Mousquetaires sis au faubourg Saint-Antoine., 23 mars 1700; MC/ET/XIX/567
    - Quittances de Cauchy, maître des œuvres de charpenterie, pour les ouvrages faits pour la statue du roi Louis XIV en la place Vendôme, et pour un feu d'artifice., 26 mars 1700; MC/ET/XIX/567
      quittance; Vendôme (place); Cauchy (M.)
    - Transport par Pierre Thibault, peintre, rue Saint-Antoine., 27 mars 1700; MC/ET/XIX/567
      Thibault, Pierre
    - Transport pour le dédommagement des marchandises de pierres fournies pour la construction de casernes, concernant Jean Beausire, maître général des bâtiments du roi, maître des œuvres des bâtiments de Paris., 29 mars 1700; MC/ET/XIX/567
      cession; indemnité; Beausire, Jean (1651-1743); architecte; contrôleur (Ancien Régime)
  - Minutes. 1700, avril, avril 1700; MC/ET/XIX/568
    - Pavie (Pierre) maître et marchand tapissier rue d'Orléans § Constitution au profit de la Veuve de .., 1er avril 1700; MC/ET/XIX/568
      Date de révision: 2011-2012
      constitution de rente; Pavie, Pierre
    - Duvivier (Nicolas) maître serrurier rue du Temple § Constitution, 2 avril 1700; MC/ET/XIX/568
      constitution de rente; Duvivier, Nicolas
    - Michel (Jacques) le jeune maître horloger aux Halles, sous le Pilari § quittance, 3 avril 1700; MC/ET/XIX/568
      quittance; Michel, Jacques
    - Dubignon (Etienne) menuisier rue Traversière § Constitution, 5 avril 1700; MC/ET/XIX/568
      constitution de rente; Dubignon, Etienne
    - Obligation concernant Jean Beausire, conseiller du roi, maître général des bâtiments du roi, demeurant rue des Pères-de-la-Doctrine-Chrétienne., 7 avril 1700; MC/ET/XIX/568
      Date de révision: 2010
      obligation; Pères-de-la-Doctrine-Chrétienne (rue des); Beausire, Jean (1651-1743); architecte; contrôleur (Ancien Régime)
    - Hedouin Villiers (Louis) maître tapissier rue de la Verrerie § Inventaire après le décès de .., 15 avril 1700; MC/ET/XIX/568
      inventaire; Hedouin Villiers, Louis
    - Mosin (Pierre), marchand orfèvre, porte Saint-Gervais § Bail, 16 avril 1700; MC/ET/XIX/568
      bail; Mosin, Pierre
    - Vente par Jean Beausire, architecte maître général des bâtiments du roi, demeurant rue des Pères-de-la-Doctrine-Chrétienne, pour la ville de Paris, à Jean de Lalande d'une place avec plan situant celle-ci., 19 avril 1700; MC/ET/XIX/568
      acte de vente; Pères-de-la-Doctrine-Chrétienne (rue des); Beausire, Jean (1651-1743); Lalande, Jean de; architecte; maçon
    - Quittance de Charles Lemoine, architecte entrepreneur des ouvrages de maçonnerie, demeurant rue de la Parcheminerie, et Jean Beausire, architecte maître des œuvres, demeurant rue des Pères-de-la-Doctrine-Chrétienne, liée aux travaux de construction de l'hôtel des Mousquetaires sis au faubourg Saint-Antoine., 24 avril 1700; MC/ET/XIX/568
      quittance; Charenton (rue de); Parcheminerie (rue de la); Pères-de-la-Doctrine-Chrétienne (rue des); Saint-Antoine (faubourg); Beausire, Jean (1651-1743); Lemoine, Charles; architecte; chef d'entreprise; maçon
    - Menessier (Bernard) entrepreneur de bâtiments juré expert Rue des Rosiers § bail, 29 avril 1700; MC/ET/XIX/568
      bail; Menessier, Bernard
    - Bonnemain (Pierre) maître potier d'étain gr. rue du fg. Saint-Denis § Inventaire après le décès de .., 29 avril 1700; MC/ET/XIX/568
      inventaire; Bonnemain, Pierre
  - Minutes. 1700, mai - juin, mai - juin 1700; MC/ET/XIX/569
    Attention: acte(s) coté(s) en Réserve
    - Quittance de Charles Lemoine, architecte, demeurant rue de la Parcheminerie, et Jean Beausire, architecte maître général des bâtiments du roi, demeurant rue des Pères-de-la-Doctrine-Chrétienne, pour des services en temps qu'entrepreneur de la construction de l'hôtel des Mousquetaires sis au faubourg Saint-Antoine., 7 mai 1700; MC/ET/XIX/569
      quittance; Charenton (rue de); Parcheminerie (rue de la); Pères-de-la-Doctrine-Chrétienne (rue des); Saint-Antoine (faubourg); Beausire, Jean (1651-1743); Lemoine, Charles
    - Mosin (Pierre), marchand orfèvre, rue Saint-Antoine § Procuration, 10 mai 1700; MC/ET/XIX/569
      procuration; Mosin, Pierre
    - Quittance des maîtres menuisiers employés dans la construction de l'hôtel des Mousquetaires sis au faubourg Saint-Antoine., 11 mai 1700; MC/ET/XIX/569
    - Varangot (François), maître menuisier, rue Saint-Antoine § Quittance 2 actes, 11 mai 1700; MC/ET/XIX/569
      quittance; Varangot, François
    - Muidebled (Robert), maître menuisier, rue Saint-Gilles au marais § Quittance 2 actes, 11 mai 1700; MC/ET/XIX/569
      quittance; Muidebled, Robert
    - Legeret (Guillaume) maître menuisier rue Saint-Louis, Ile Notre Dame § quittance 2 actes, 11 mai 1700; MC/ET/XIX/569
      quittance; Legeret, Guillaume
    - Vente d'une place à bâtir par Jean Beausire, architecte maître général des bâtiments du roi, demeurant rue des Pères-de-la-Doctrine-Chréteinne, et Marie Catherine Letrotteur à Noël Hullin sieur de la Villorie, avocat au parlement. Un plan de la continuation de la grande rue Saint-Louis avec la place susdite est joint. A la même date une déclaration dudit Noël Hullin à Cyr Monmerqué., 15 mai 1700; MC/ET/XIX/569
      acte de vente; déclaration; Pères-de-la-Doctrine-Chrétienne (rue des); Saint-Louis (grande rue); Beausire, Jean (1651-1743); Hullé, Noël; Letrotteur, Catherine; architecte; avocat; maçon
    - Quittance de Charles Lemoine, architecte, demeurant rue de la Parcheminerie, et Jean Beausire, architecte maître des œuvres de maçonnerie, demeurant rue des Pères-de-la-Doctrine-Chrétienne, pour leurs services dans la construction de l'hôtel des Mousquetaires sis au faubourg Saint-Antoine., 22 mai 1700; MC/ET/XIX/569
      quittance; Charenton (rue de); Parcheminerie (rue de la); Pères-de-la-Doctrine-Chrétienne (rue des); Saint-Antoine (faubourg); Beausire, Jean (1651-1743); Lemoine, Charles; architecte; architecte; maçon
    - Bingant (François), marchand orfèvre, rue Saint-Louis, Ile du Palais § Compte portant vente, 23 mai 1700; MC/ET/XIX/569
      acte de vente; Bingant, François
    - Masse (Grégoire), marchand orfèvre rue Saint-Louis, paroisse Saint-Barthélemy § Compte portant vente, 23 mai 1700; MC/ET/XIX/569
      acte de vente; Masse, Gregoire
    - Decomble (Claude), marchand orfèvre, à Meaux § Constitution, 25 mai 1700; MC/ET/XIX/569
      constitution de rente; Decomble, Claude
    - Mosin (Pierre), marchand orfèvre, rue du Pourtour-Saint-Gervais § Constitution, 25 mai 1700; MC/ET/XIX/569
      constitution de rente; Mosin, Pierre